【裁判字號】    90,訴,914
【裁判日期】    900816
【裁判案由】    毒品危害防制條例
【裁判全文】
臺灣彰化地方法院刑事判決                            九十年度訴字第九一四號
    公  訴  人  臺灣彰化地方法院檢察署檢察官
    被      告  甲○○
右列被告因違反毒品危害防制條例案件，茲經檢察官提起公訴（九十年度毒偵字第二
三四三、二五三七號），本院判決如左：
    主      文
甲○○施用第一級毒品，累犯，處有期徒刑捌月；又連續施用第二級毒品，累犯，處
有期徒刑伍月，扣案之安非他命壹小包（毛重約零點貳公克）沒收銷燬之，吸食器壹
組沒收；應執行有期徒刑拾壹月，扣案之安非他命壹小包（毛重約零點貳公克）沒收
銷燬之，吸食器壹組沒收。
    事      實
一、甲○○前於民國八十四年五月間，因違反麻醉藥品管理條例案件，經本院判處有
    期徒刑五月確定，於八十六年四月三日執行完畢。又於九十年四月間因施用毒品
    案件，經本院九十年度毒聲字第一六七四號裁定送勒戒所觀察、勒戒後，認無繼
    續施用毒品之傾向，由臺灣彰化地方法院檢察署檢察官於九十年五月十日以九十
    年度毒偵字第一七五一號為不起訴處分確定。詎甲○○仍未戒除毒癮，再基於施
    用第一級毒品之犯意，於九十年五月二十六日或前三日內某時（起訴書誤載為五
    月二十五日），在不詳處所，以不明方式，施用第一級毒品海洛因一次；又另行
    基於施用第二級毒品之概括犯意，自九十年五月二十日起至同年月二十四日止，
    連續在彰化縣田中鎮○○里○○路○段六六一號住處，以將第二級安非他命置於
    玻璃管內加熱點燃吸用其煙霧之方式，施用第二級毒品甲基安非他命多次。嗣於
    九十年五月二十五日晚間九時四十分許，在彰化縣二水鄉○○村○○○○道路旁
    為警查獲，並扣得其所有之第二級毒品安非他命一小包（毛重約零點二公克）及
    吸食器一組。經檢察官聲請後，本院於九十年五月二十六日以九十年度毒聲字第
    二一六七號裁定移送台灣彰化看守所附設勒戒處所觀察勒戒，入所後同年月二十
    六日經採尿送驗後而查悉上開施用第一級毒品海洛因之情，並認有繼續施用毒品
    傾向。
二、案經彰化縣警察局田中分局報請（第二級毒品安非他命）及台灣彰化地方法院檢
    察署檢察官自動檢舉（第一級毒品海洛因部分）偵查起訴。
    理      由
一、訊據被告甲○○對於施用安非他命之事實固坦承不諱，惟否認有何施用海洛因之
    犯行，辯稱：沒有施用海洛因，可能係在車上吸到朋友之二手煙云云。惟查：其
    入台灣彰化看守所附設勒戒所執行觀察勒戒後於九十年五月二十六日所採尿液送
    驗結果，呈安非他命類及鴉片類陽性反應，有長昕生活事業股份有限公司新東分
    公司濫用藥物尿液檢驗報告一紙附卷可稽（見毒偵字第二五三七號卷第五頁）。
    按一般檢驗學常理，施用毒品海洛因八小時內，約有百分之八十量於尿液中排出
    ，二十四小時後剩餘量之百分之九十再排出，七十二小時後仍有微量排出；被告
    既於九十年五月二十六日經採集其尿液檢驗結果，呈現嗎啡陽性反應，已如前述
    ，依前開說明推算之，其最後一次施用海洛因之時間，應為其被查取尿液之前七
    十二小時內。被告就施用第一級毒品海洛因部分，事後空言辯駁，顯圖卸責，不
    足採信。至於被告施用安非他命部分，其為警所採之尿液，經檢驗結果呈安非他
    命陽性反應，則有前開濫用藥物尿液檢驗報告及彰化縣衛生局九十年六月四日煙
    檢字第九０一七三二號煙毒尿液檢驗成績書各一紙可證，此外，復有被告所有之
    安非他命一小包（毛重約零點二公克）及吸食器一組扣案可資佐證，其此部分之
    自白核與事實相符。又被告前因施用毒品案件，經送觀察、勒戒後，認無繼續施
    用毒品之傾向，經檢察官為不起訴處分確定，現又因本案裁定移送勒戒處所觀察
    勒戒後，認有繼續施用毒品傾向，有臺灣高等法院被告全國前案紀錄表、臺灣彰
    化地方法院檢察署刑案資料查註紀錄表、不起訴處分書一份及台灣彰化看守所九
    十年六月十一日彰所戒字第一六六五號在卷足憑，被告施用第一、二級毒品之事
    實，事證明確，其犯行洵堪認定。
二、核被告甲○○所為，係犯毒品危害防制條例第十條第一項之施用第一級毒品罪及
    同條第二項之施用第二級毒品罪。被告持有第一、二級毒品均係供施用，其持有
    之低度行為皆應為施用之高度行為吸收，不另論罪。被告先後多次施用第二級毒
    品安非他命之犯行，時間緊接，所犯又係構成要件相同之罪名，顯係基於概括犯
    意為之，應依連續犯規定論以一罪，並加重其刑。其前開所犯二罪間，犯罪構成
    要件不同，行為互殊，顯係基於個別犯意為之，應予分論併罰。被告前於八十四
    年五月間，因違反麻醉藥品管理條例案件，經本院判處有期徒刑五月確定，於八
    十六年四月三日執行完畢，有臺灣高等法院被告全國前案紀錄表及台灣彰化地方
    法院檢察署刑案資料查註記錄表在卷可稽，被告受此有期徒刑執行完畢後，五年
    內再犯有期徒刑以上之罪，應依累犯規定，加重（第一級毒品海洛因部分）及遞
    加重（第二級毒品安非他命）其刑。爰審酌被告犯罪次數、動機、目的、方法、
    不知珍惜身體，任意自戕、現因本案在戒治所施行強制戒治中及犯後態度等一切
    情狀，分別量處如主文所示之刑，並定其應執行之刑。扣案被告所有安非他命一
    小包，係屬第二級毒品，爰依毒品危害防制條例第十八條第一項前段規定，沒收
    銷燬之。至於吸食器一組為被告所有供犯罪所用之物，已據之陳明在卷，另依刑
    法第三十八條第一項第二款之規定沒收。
據上論斷，應依刑事訴訟法第二百九十九條第一項前段，毒品危害防制條例第十條第
一項、第二項、第十八條第一項前段，刑法第十一條前段、第五十六條、第四十七條
、第五十一條第五款、第三十八條第一項第二款，判決如主文。
本案經檢察官吳憲明到庭執行職務。
中      華      民      國    九十      年      八      月     十六     日
                                臺灣彰化地方法院刑事第二庭
                                    法      官  李  水  源
右正本證明與原本無異。
如不服本判決，應於判決送達後十日內，向本院提出上訴狀（須附繕本）。
                                    法院書記官  廖  建  興
中      華      民      國    九十      年      八      月    二十一    日
附錄本案論罪科刑法條：
毒品危害防制條例第十條第二項：
施用第一級毒品者，處六月以上五年以下有期徒刑。
施用第二級毒品者，處三年以下有期徒刑。


司法院資訊處製作；財團法人民間司法改革基金會備份。
